---
title: "Análise de eDNA metabarcoding Cipó"
author: "Gabriel A. Mendes"
format: html
editor: visual
editor_options: 
  chunk_output_type: console
---

## Código análises eDNA metabarcoding Cipó

### Introdução

-   Todos os códigos utilizados na realização do projeto "DNA ambiental no monitoramento da ictiofauna do Parque Nacional da Serra do Cipó".

#### Pacotes

```{r}
library("tidyverse")
library("Biostrings")
library("DECIPHER")
library("phyloseq")
library("vegan")
library("readxl")
library("writexl")
library("ggpubr")
library("ggplot2")
library("ggsignif")
library("ggrepel")
library("openxlsx")
library("colorspace")
```

#### Criação de diretórios

-   Criação dos diretórios onde a análise será realizada e onde os resultados serão salvos.

    ```{r}
    {
      prjct_path <- "/home/gabriel/projetos/eDNA_cipo"
      prjct_radical <- "eDNA_cipo"
      scripts_path <- paste0(prjct_path, "/scripts")
      results_path <- paste0(prjct_path, "/results")
      figs_path <- paste0(results_path, "/figures")
      tbl_path <- paste0(results_path, "/tables")
      env_path <- paste0(prjct_path, "/environment")
      data_path <- paste0(prjct_path, "/data")
      paths <- c(scripts_path, results_path, figs_path, 
             tbl_path, env_path, data_path)
    }

    for (dir in paths) {
      if (dir.exists(dir)) {
    print(paste("O diretório", dir, "já existe!"))
      } else {
    print(paste("Criando", dir, "!" ))
    dir.create(dir) 
      }
    }
    ```

### Pré-análise

-   Análise preliminar dos dados brutos sem a curadoria integrativa das ASVs.

#### Obtenção de dados brutos

-   Carregamento da tabela de resultados completos, com dados brutos.

    ```{r}
    # resultados preliminares
    raw_pre_results <-
      read.csv("/home/gabriel/projetos/eDNA_cipo/data/resultados_completos_cipo.csv",
               sep = ",",
               check.names = FALSE) %>%
      mutate(`Metadata 1` = ifelse(`Metadata 1` == "", Sample,
                                   `Metadata 1`),
             `Class (NCBI)` = ifelse(`Class (NCBI)` == "", NA,
                                     `Class (NCBI)`)) %>% 
      as_tibble()
    ```

#### Filtragens

-   Realização da filtragem taxonômica e de qualidade preliminar. Remoção de ASVs com tamanho fora do esperado para os amplicons (entre 120 e 240pb), sequências sem identificação, sequências de grupos taxonômicos diferentes de peixes e sequências encontradas nos controles de filtragem e extração.

    ```{r}
    # Filtragem de ASVs de baixa qualidade
    pre_results_filt <-
      raw_pre_results %>%
      filter(`Primer expected length` != "out of range",
             `Final ID (BLASTn)` != "",
             `Class (NCBI)` == "Actinopteri",
             !Sample %in% c("SC_bColA", "SC_bExt_0802"),
             `Contamination status` != "Possible contamination")

    # Salvar tabela
    # write_csv(pre_results_filt, 
    #       paste0(tbl_path, "/table-pre_filt_raw_results", "-",
    #              Sys.Date(), ".csv", sep = ""))
    ```

#### Análise dos dados removidos

-   Contrução de tabela com os dados removidos da filtragem preliminar.

    ```{r}
    # ASVs filtradas do dataset 
    pre_data_diff <- 
      dplyr::setdiff(raw_pre_results,
                     pre_results_filt)

    # Lista em formato longer
    pre_data_diff_longer <-
      pre_data_diff %>%
      select(Sample,
             `Sample total abundance`,
             `ASV absolute abundance`,
             `Metadata 1`,
             `Curated ID`,
             `Final ID (BLASTn)`,
             ends_with("(NCBI)"),
             `ASV header`,
             `ASV (Sequence)`) %>%
      mutate("Sample abundance" = `Sample total abundance`) %>%
      group_by(`Final ID (BLASTn)`, Sample) %>%
      mutate("Reads" = sum(`ASV absolute abundance`)) %>%
      ungroup() %>%
      mutate("RRA%" = round(Reads / `Sample total abundance` * 100, 3)) %>%
      select(`Final ID (BLASTn)`,
             Sample,
             `Metadata 1`,
             Reads,
             `RRA%`,
             `Sample abundance`,
             `Genus (NCBI)`,
             `Family (NCBI)`,
             `Order (NCBI)`,
             `Class (NCBI)`) %>% 
      print()
    ```

-   Resumo dos dados removidos. Exibindo a abundancia de sequências por Classe taxonômica em cada Local.

    ```{r}
    pre_diff_summ <- 
    pre_data_diff_longer %>% 
      group_by(`Metadata 1`) %>% 
      mutate("Sample abundance" = sum(`Reads`)) %>% 
      group_by(`Metadata 1`, `Class (NCBI)`) %>% 
      reframe("Local" = `Metadata 1`,
              "Classe" = `Class (NCBI)`,
              "Abundância" = sum(Reads),
              "%" = round(`Abundância` / `Sample abundance` * 100,
                          digits = 3)) %>% 
      unique() %>% 
      pivot_wider(id_cols = Local,
                 names_from = Classe,
                 values_from = `%`) %>% 
      relocate("Local", 
               "Actinopteri", 
               "Amphibia", 
               "Aves", 
               "Mammalia",
               "Alphaproteobacteria", 
               "Betaproteobacteria", 
               "Terriglobia",
               "NA") %>% 
      print()
    ```

-   Tile plot dos dados removidos

    ```{r}
    # Definir ordem de especies para o plot
    spp_levels <- 
      sort(unique(pre_data_diff_longer$`Final ID (BLASTn)`))

    # Plot
    tile_plot_pre_diff <-
    pre_data_diff_longer %>%
      mutate(`Final ID (BLASTn)` = factor(`Final ID (BLASTn)`, 
                                          levels = rev(spp_levels)),
             `Class (NCBI)` = ifelse(`Class (NCBI)` == "", NA, 
                                     `Class (NCBI)`),
             `Metadata 1` = ifelse(`Metadata 1` == "SC_bColA" | `Metadata 1` == "SC_bExt_0802", 
                                   "Controles", 
                                   `Metadata 1`)) %>% 
      ggplot(aes(y = `Final ID (BLASTn)`,
                 x = Sample,
                 fill = `RRA%`)) +
      geom_tile() +
      facet_grid(cols = vars(`Metadata 1`),
                 rows = vars(`Class (NCBI)`),
                 space = "free",
                 scales = "free",
                 drop = TRUE) +
      scale_fill_gradientn(name = "RRA (%)",
                           colours = rev(c("#30123BFF",
                                           "#4662D7FF",
                                           "darkgreen",
                                           "#72FE5EFF",
                                           "#C7EF34FF",
                                           "#FABA39FF",
                                           "#F66B19FF",
                                           "#CB2A04FF",
                                           "#7A0403FF")),
        values = scales::rescale(c(0, 0.01, 0.05, 0.25, 1, 2.5, 5, 10, 25, 50, 75, 100)),
        breaks = c(0, 0.01, 0.05, 0.25, 1.00, 2.50, 5.00, 10.00, 25.00, 50.00, 100.00),
        labels = scales::number_format(accuracy = 0.01),
        limits = c(0.01, 100),
        na.value = "#7A0403FF",
        trans = "log10") +
        theme(panel.grid.major = element_line(color = "grey",
                                              linewidth = 0.2,
                                              linetype = 1),
              axis.text.x = element_text(angle = 45,
                                         vjust = 1,
                                         hjust = 1,
                                         size = 14),
              axis.text.y = element_text(face = "italic",
                                         size = 14),
              strip.text.x = element_text(size = 14,
                                          face = "bold"),
              strip.text.y = element_text(angle = 0,
                                          size = 14,
                                          face = "bold"),
              legend.position = "right",
              legend.key.height = unit(3, "cm"),
              axis.title.x = element_text(size = 16,
                                          face = "bold"),
              axis.title.y = element_text(size = 16,
                                          face = "bold")) +
      labs(fill = "%",
           x = "Replicatas",
           y = "Taxa")

    # Salvar figura
    # ggsave(plot = tile_plot_pre_diff,
    #        filename = paste0(figs_path, "/tile_plot_pre_diff", "_",
    #                          Sys.Date(), ".pdf"),
    #        units = "cm",
    #        height = 35,
    #        width = 40,
    #        dpi = 1200)

    tile_plot_pre_diff
    ```

#### Métricas pré-curadoria

-   Número total de reads, ASVs, Ordens, Famílias, Gênero, Espécies e N-Espécies pré-curadoria

    ```{r}
    raw_stats <-
      raw_pre_results %>%
      filter(`Class (NCBI)` == "Actinopteri") %>% 
      group_by(`Order (NCBI)`) %>%
      reframe("Reads totais" = sum(`ASV absolute abundance`),
              "ASVs" = n_distinct(`ASV header`),
              "OTUs" = n_distinct(OTU),
              "Familias" = n_distinct(`Family (NCBI)`),
              "Generos" = n_distinct(`Genus (NCBI)`),
              "Especies" = n_distinct(`Curated ID`[grepl("^[A-Za-z]+\\s[A-Za-z]+$", `Curated ID`) 
                                                     & !grepl("sp\\.", `Curated ID`)]),
              "N-Especies" = n_distinct(`Curated ID`) - Especies ) %>% 
      print()
    ```

#### Lista de espécies preliminar

-   Lista de espécies que irá ser utilizada para a curadoria em formato *longer*.

    ```{r}
    # Lista em formato longer (agrupado por amostra)
    pre_taxa_filt_longer <- 
      pre_results_filt %>%
      select(Sample, 
             `ASV absolute abundance`,
             `Metadata 1`,
             `Curated ID`,
             `Final ID (BLASTn)`,
             ends_with("(NCBI)"), 
             `ASV header`, 
             `ASV (Sequence)`) %>% 
      group_by(Sample) %>% 
      mutate("Sample abundance" = sum(`ASV absolute abundance`)) %>%
      group_by(`Final ID (BLASTn)`, Sample) %>% 
      mutate("Reads" = sum(`ASV absolute abundance`)) %>% 
      ungroup() %>% 
      mutate("%" = round(Reads / `Sample abundance` * 100, 2)) %>% 
      reframe("Ordem" = `Order (NCBI)`,
             "Familia" = `Family (NCBI)`,
             "Genero" = `Genus (NCBI)`,
             "Taxon (Final ID)" = `Final ID (BLASTn)`,
             "Amostra" = Sample,
             "Local" = `Metadata 1`,
             Reads,
             `%`,
             "Abundancia por amostra" = `Sample abundance`
             ) %>% 
      unique() %>% 
      print()

    # Lista em formato longer (agrupado por Final ID)
    pre_taxa_filt_summ <-
      pre_results_filt %>%
      select(Sample, 
             `ASV absolute abundance`,
             `Metadata 1`,
             `Curated ID`,
             `Final ID (BLASTn)`,
             ends_with("(NCBI)"), 
             `ASV header`, 
             `ASV (Sequence)`) %>% 
      mutate("Total abundance" = sum(`ASV absolute abundance`)) %>%
      group_by(`Final ID (BLASTn)`) %>% 
      mutate("Reads" = sum(`ASV absolute abundance`)) %>% 
      ungroup() %>% 
      mutate("%" = round(Reads / `Total abundance` * 100, 3)) %>% 
      select("Ordem" = `Order (NCBI)`,
             "Familia" = `Family (NCBI)`,
             "Genero" = `Genus (NCBI)`,
             "Taxon (Final ID)" = `Final ID (BLASTn)`,
             "Amostra" = Sample,
             "Local" = `Metadata 1`,
             Reads,
             `%`,
             "Abundancia total" = `Total abundance`) %>% 
      unique() %>% 
      print()
    ```

-   Lista de espécies em formato *wider*.

    ```{r}
    # Lista em formato wider (agrupado por local)
    pre_taxa_filt_wider <-
      pre_results_filt %>%
      select(Sample, 
             `ASV absolute abundance`,
             `Metadata 1`,
             `Curated ID`,
             `Final ID (BLASTn)`,
             ends_with("(NCBI)"), 
             `ASV header`, 
             `ASV (Sequence)`) %>% 
      group_by(`Metadata 1`) %>% 
      mutate("Sample abundance" = sum(`ASV absolute abundance`)) %>%
      group_by(`Final ID (BLASTn)`, `Metadata 1`) %>% 
      mutate("Reads" = sum(`ASV absolute abundance`)) %>% 
      ungroup() %>% 
      mutate("%" = round(Reads / `Sample abundance` * 100, 2)) %>% 
      reframe("Local" = `Metadata 1`,
              "Taxon (Final ID)" = `Final ID (BLASTn)`,
              "Abundância" = Reads,
              `%`) %>% 
      unique() %>% 
      pivot_wider(id_cols = `Taxon (Final ID)`,
                 names_from = Local,
                 values_from = `%`)

    # Ordem para cada taxon detectado previamente
    ordens <- 
      pre_results_filt %>% 
      reframe("Taxon (Final ID)" = `Final ID (BLASTn)`,
              "Ordem" = `Order (NCBI)`) %>% 
      unique()

    # Lista de especies completa em formato wider com respetivas ordens de cada taxon
    raw_taxa_filt <- 
      pre_taxa_filt_wider %>% 
      left_join(ordens,
                by = "Taxon (Final ID)") %>% 
      relocate(Ordem,
               `Taxon (Final ID)`) %>% 
      print()
    ```

-   Tile plot preliminar para análise das espécies por amostra

    ```{r}
    # Definir ordem de especies para o plot
    spp_levels <- 
      sort(unique(pre_taxa_filt_longer$`Taxon (Final ID)`))

    # Plot
    tile_plot_pre <-
    pre_taxa_filt_longer %>%
      mutate(`Taxon (Final ID)` = factor(`Taxon (Final ID)`,
                                         levels = rev(spp_levels))) %>%  
      ggplot(aes(y = `Taxon (Final ID)`,
                 x = Amostra,
                 fill = `%`)) +
      geom_tile() +
      facet_grid(cols = vars(Local),
                 rows = vars(Familia),
                 space = "free",
                 scales = "free",
                 drop = TRUE) +
      scale_fill_gradientn(name = "%",
                           colours = rev(c("#30123BFF",
                                           "#4662D7FF",
                                           "darkgreen",
                                           "#72FE5EFF",
                                           "#C7EF34FF",
                                           "#FABA39FF",
                                           "#F66B19FF",
                                           "#CB2A04FF",
                                           "#7A0403FF")),
        values = scales::rescale(c(0, 0.01, 0.05, 0.25, 1, 2.5, 5, 10, 25, 50, 75, 100)),
        breaks = c(0, 0.01, 0.05, 0.25, 1.00, 2.50, 5.00, 10.00, 25.00, 50.00, 100.00),
        labels = scales::number_format(accuracy = 0.01),
        limits = c(0.01, 100),
        na.value = "#7A0403FF",
        trans = "log10") +
      theme(panel.grid.major = element_line(color = "grey",
                                            linewidth = 0.2,
                                            linetype = 1),
            axis.text.x = element_text(angle = 45,
                                       vjust = 1,
                                       hjust = 1,
                                       size = 14),
            axis.text.y = element_text(face = "italic",
                                       size = 14),
            strip.text.x = element_text(size = 14,
                                        face = "bold"),
            strip.text.y = element_text(angle = 0,
                                        size = 14,
                                        face = "bold"),
            legend.position = "right",
            legend.key.height = unit(3, "cm"),
            axis.title.x = element_text(size = 16,
                                        face = "bold"),
            axis.title.y = element_text(size = 16,
                                        face = "bold")) +
      labs(fill = "%",
           x = "Replicatas",
           y = "Taxa")

    # Salvar figura
    # ggsave(plot = tile_plot_pre_taxa,
    #        filename = paste0(figs_path, "/tile_plot_filt", "_",
    #                          Sys.Date(), ".pdf"),
    #        units = "cm",
    #        height = 35,
    #        width = 35,
    #        dpi = 1200)

    tile_plot_pre
    ```

### Análise dos dados curados

#### Obtenção dos dados

-   Dados com as identificações curadas (Curated IDs) após a verificação na literatura e análise de especialistas.

    ```{r}
    raw_curated_results <-
      read.csv("/home/gabriel/projetos/eDNA_cipo/data/resultados_completos-eDNA_Cipo-301025.csv",
               sep = ",",
               check.names = FALSE) %>%
       mutate(across(everything(), ~ ifelse(. == "", NA, .))) %>% 
      as_tibble()
    ```

#### Correções

-   Corrigindo colunas

    ```{r}
    raw_curated_results <-
      raw_curated_results %>% 
      mutate("Final ID (BLASTn)" = ifelse(`Final ID (BLASTn)` %in% ("Brycon aff."), # Correcoes de Final ID
                                          "Brycon aff. devillei", `Final ID (BLASTn)`), 
             "Final ID (BLASTn)" = ifelse(`Final ID (BLASTn)` %in% ("Rhamdia aff."), 
                                          "Rhamdia aff. quelen", `Final ID (BLASTn)`), # Correcoes de Final ID
             "Genus (Curated ID)" = word(`Curated ID`, 1)) # Criando coluna de generos corretos
    ```

-   Corrigindo as taxonomias

    ```{r}
    # Obtendo os generos curados
    raw_curated_results <-
      raw_curated_results %>% 
      mutate("Genus (Curated ID)" = word(`Curated ID`, 1))

    # Extraindo os generos
    curated_genus <- 
      word(raw_curated_results$`Curated ID`, 1) %>% 
      na.omit() %>% 
      unique() 

    # Funcao para recuperar as TaxIDs
    source("/home/gabriel/functions/retrieve_taxid.R") # carregando funcao

    # Recuperando as TaxIDs
    taxids <- retrieve_taxid(curated_genus)

    # Funcao para recuperar as taxonomias
    source("/home/gabriel/functions/retrieve_taxonomy.R") # carregando funcao
    curated_taxonomy <- retrieve_taxonomy(taxids)

    # Selecionando apenas informacoes necessarias
    curated_taxonomy_rdx <- 
      curated_taxonomy %>% 
      filter(class == "Actinopteri") %>% 
      select(order, family, genus) %>% 
      reframe("Order (Curated ID)" = order,
              "Family (Curated ID)" = family,
              "Genus (Curated ID)" = genus) %>% 
      na.omit()

    # Inserindo taxonomia curada nos dados originais
    raw_curated_results <- 
      raw_curated_results %>% 
      left_join(curated_taxonomy_rdx, 
                by = join_by(`Genus (Curated ID)`))
    ```

#### Filtragens 

-   Realização da filtragem taxonômica e de qualidade pós-curadoria: remoção de ASVs com tamanho fora do esperado para os amplicons (entre 120 e 240pb), sequências sem identificação, sequências de grupos taxonômicos diferentes de peixes, sequências encontradas nos controles de filtragem e extração, sequências consideradas contaminação e sequências com nível taxonômico abaixo de gênero.

    ```{r}
    curated_results_filt <-
      raw_curated_results %>%
      filter(`Primer expected length` != "out of range", # apenas na amplitude desejada
             `Final ID (BLASTn)` != "", # sem Locals sem identificacao
             `Class (NCBI)` == "Actinopteri", # apenas peixes
             !Sample %in% c("SC_bColA", "SC_bExt_0802"), # sem controles
             `Contamination status` != "Possible contamination", # sem contaminacoes
             `Metadata 7` == "ok") # apenas a nivel de genero e especie 
    ```

#### Refinamentos

-   Remoção de colunas sem uso.

    ```{r}
    curated_results_rszd <-
      curated_results_filt %>%
      select(-c(Researcher, Project, Identification,
                `Identification Max. taxonomy`, Primer, `Read origin`,
                `Metadata 7`, `Metadata 8`, `Metadata 9`, `Metadata 10`,
                `Metadata 11`, `Metadata 12`,
                obs, `Primer expected length`, `Possible Metazoa`,
                `blast ID Origin`, `ID status`, `Contamination status`, 
                `ASV (Sequence)`, `PCR Control`, `Prop. to Ext control`,
                `Prop. to PCR control`, `Prop. to Filt control`, Type,
                `1_mismatches`, `1_gaps`, `1_query start`, 
                `1_query end`, `1_subject start`, `1_subject end`,
                `1_bitscore`, `2_mismatches`, `2_gaps`, `2_query start`,
                `2_query end`, `2_subject start`, `2_subject end`,
                `2_bitscore`, `3_mismatches`, `3_gaps`, `3_query start`,
                `3_query end`, `3_subject start`, `3_subject end`, 
                `3_bitscore`))
    ```

-   Re-cálculo de abundâncias pós-filtragem.

    ```{r}
    curated_results <-
      curated_results_rszd %>%
      group_by(Sample) %>%
      mutate("Sample total abundance" = sum(`ASV absolute abundance`),
             "Relative abundance on sample" = `ASV absolute abundance`/ `Sample total abundance` * 100) %>%
      group_by(`ASV header`, `Metadata 1`) %>% 
      mutate("ASV site abundance" = sum(`ASV absolute abundance`)) %>% 
      group_by(`Metadata 1`) %>% 
      mutate("Site total abundance" = sum(`ASV site abundance`),
             "Relative abundance on site" = `ASV site abundance`/ `Site total abundance` * 100) %>%
      relocate(`ASV header`, `Curated ID`, Sample, 
             `ASV absolute abundance`, `Relative abundance on sample`, `Sample total abundance`, 
             `ASV site abundance`, `Relative abundance on site`, `Site total abundance`) %>% 
      ungroup()

    # Salvar a tabela
    # write_csv(curated_results, 
    #       paste0(tbl_path, "/table-filt_curated_results", "-",
    #              Sys.Date(), ".csv", sep = ""))

    curated_results
    ```

-   Inclusão de metadados

    ```{r}
    meta_data <-
      tibble("metadata 1" = c("SC1", "SC2", "SC3", "SC4", "SC5", "SC6", "SC7"),
             "elevation" = c(859, 812, 800, 1006, 784, 989, 752))
    
    ```


#### Evolução das reads

-   Quantificação de paired-end reads geradas por Local no sequenciamento.

    ```{r}
    seq_read_counts <- 
      read.csv("/home/gabriel/projetos/eDNA_cipo/data/reads_n_seq_counts_eDNA_cipo.csv",
               sep = ",",
               check.names = FALSE) %>%
      as_tibble() %>% 
      summarise("Total reads" = sum(`Raw reads (pairs)`)) %>% 
      print()
    ```

-   Quantificação de reads que sobreviveram ao pipeline.

    ```{r}
    raw_resume <-
      raw_pre_results %>% 
      reframe("Total reads" = sum(`ASV absolute abundance`),
              "ASVs" = n_distinct(`ASV header`)
              ) %>% 
      unique() %>% 
      print()
    ```

-   Quantificação de reads por amostra que sobreviveram ao pipeline.

    ```{r}
    raw_resume_sample <-
      raw_pre_results  %>%
      group_by(`Metadata 1`) %>% 
      mutate("Sample abundance" = sum(`ASV absolute abundance`)) %>%
      group_by(Sample) %>% 
      mutate("Reads" = sum(`ASV absolute abundance`)) %>% 
      ungroup() %>% 
      mutate("%" = round(Reads / `Sample abundance` * 100, 2)) %>%
      group_by(Sample) %>%
      mutate("Reads totais" = sum(`ASV absolute abundance`)) %>%
      group_by(Sample) %>%
      reframe("Local" = `Metadata 1`,
              "Amostra" = Sample,
              `Reads totais`,
              `%`,
              "ASVs" = n_distinct(`ASV header`),
              # "OTUs" = n_distinct(OTU),
              # "Class" = `Class (NCBI)`,
              # "Order" = `Order (NCBI)`,
              # "Family" = `Family (NCBI)`,
              # "Genus" = `Genus (NCBI)`,
              # "Final ID (BLASTn)" = `Final ID (BLASTn)`
              ) %>%
      select(-c(Sample)) %>% 
      unique() %>% 
      print(n = 23)
    ```

-   Quantificação de reads que sobreviveram à filtragem preliminar.

    ```{r}
    raw_resume_pre_filt <- 
      pre_results_filt %>% 
      reframe("Total reads" = sum(`ASV absolute abundance`),
              "ASVs" = n_distinct(`ASV header`)) %>% 
      unique() %>% 
      print()
    ```

-   Quantificação de reads por amostra que sobreviveram à filtragem preliminar.

    ```{r}
    raw_resume_pre_filt_sample <-
      pre_results_filt  %>%
      group_by(`Metadata 1`) %>% 
      mutate("Sample abundance" = sum(`ASV absolute abundance`)) %>%
      group_by(Sample) %>% 
      mutate("Reads" = sum(`ASV absolute abundance`)) %>% 
      ungroup() %>% 
      mutate("%" = round(Reads / `Sample abundance` * 100, 2)) %>%
      group_by(Sample) %>%
      mutate("Reads totais" = sum(`ASV absolute abundance`)) %>%
      group_by(Sample) %>%
      reframe("Local" = `Metadata 1`,
              "Amostra" = Sample,
              `Reads totais`,
              `%`,
              "ASVs" = n_distinct(`ASV header`),
              # "OTUs" = n_distinct(OTU),
              # "Class" = `Class (NCBI)`,
              # "Order" = `Order (NCBI)`,
              # "Family" = `Family (NCBI)`,
              # "Genus" = `Genus (NCBI)`,
              # "Final ID (BLASTn)" = `Final ID (BLASTn)`
              ) %>%
      select(-c(Sample)) %>% 
      unique() %>% 
      print()
    ```

-   Quantificação de reads que sobreviveram à curadoria integrativa.

    ```{r}
    curated_resume <-
      curated_results_filt %>% 
      reframe("Reads totais" = sum(`ASV absolute abundance`),
              "ASVs" = n_distinct(`ASV header`)) %>% 
      unique() %>% 
      print()
    ```

-   Quantificação de reads por amostra que sobreviveram à curadoria integrativa.

    ```{r}
    curated_resume_sample <-
      curated_results_filt  %>%
      group_by(`Metadata 1`) %>% 
      mutate("Sample abundance" = sum(`ASV absolute abundance`)) %>%
      group_by(Sample) %>% 
      mutate("Reads" = sum(`ASV absolute abundance`)) %>% 
      ungroup() %>% 
      mutate("%" = round(Reads / `Sample abundance` * 100, 2)) %>%
      group_by(Sample) %>%
      mutate("Reads totais" = sum(`ASV absolute abundance`)) %>%
      group_by(Sample) %>%
      reframe("Local" = `Metadata 1`,
              "Amostra" = Sample,
              `Reads totais`,
              `%`,
              "ASVs" = n_distinct(`ASV header`),
              # "OTUs" = n_distinct(OTU),
              # "Class" = `Class (NCBI)`,
              # "Order" = `Order (NCBI)`,
              # "Family" = `Family (NCBI)`,
              # "Genus" = `Genus (NCBI)`,
              # "Final ID (BLASTn)" = `Final ID (BLASTn)`
              ) %>%
      select(-c(Sample)) %>% 
      unique() %>% 
      print()
    ```

#### Análise dos dados removidos

-   Resumo dos dados removidos. Exibindo a abundancia de sequências por Classe taxonômica em cada Local.

    ```{r}
    # ASVs filtradas do dataset 
    data_diff <- 
      dplyr::setdiff(raw_curated_results,
                     curated_results_filt)

    # Lista em formato longer
    data_diff_longer <-
      data_diff %>%
      select(Sample,
             `Sample total abundance`,
             `ASV absolute abundance`,
             `Metadata 1`,
             `Curated ID`,
             `Final ID (BLASTn)`,
             ends_with("(NCBI)"),
             `ASV header`,
             `ASV (Sequence)`) %>%
      mutate("Sample abundance" = `Sample total abundance`) %>%
      group_by(`Final ID (BLASTn)`, Sample) %>%
      mutate("Reads" = sum(`ASV absolute abundance`)) %>%
      ungroup() %>%
      mutate("RRA%" = round(Reads / `Sample total abundance` * 100, 
                            3)) %>%
      select(`Final ID (BLASTn)`,
             Sample,
             `Metadata 1`,
             Reads,
             `RRA%`,
             `Sample abundance`,
             `Genus (NCBI)`,
             `Family (NCBI)`,
             `Order (NCBI)`,
             `Class (NCBI)`) %>%
      unique() %>% 
      print()

    # Resumo dos dados removidos por Local
    data_diff_summ <- 
      data_diff_longer %>% 
      group_by(`Metadata 1`) %>% 
      mutate("Sample abundance" = sum(`Reads`)) %>% 
      group_by(`Metadata 1`, `Class (NCBI)`) %>% 
      reframe("Local" = `Metadata 1`,
          "Classe" = `Class (NCBI)`,
          "Abundância" = sum(Reads),
          "%" = round(`Abundância` / `Sample abundance` * 100,
                      digits = 3)) %>% 
      unique() %>% 
      pivot_wider(id_cols = Local,
              names_from = Classe,
              values_from = `%`) %>% 
      relocate("Local", 
           "Actinopteri", 
           "Amphibia", 
           "Aves", 
           "Mammalia",
           "Alphaproteobacteria", 
           "Betaproteobacteria", 
           "Terriglobia",
           "NA") %>% 
      print()
    ```

-   Tile plot dos dados removidos.

    ```{r}
    # Define factor Locals for plot
    spp_levels <- 
      sort(unique(data_diff_longer$`Final ID (BLASTn)`))

    # Plot
    tile_plot_diff <-
    data_diff_longer %>%
      mutate(`Final ID (BLASTn)` = factor(`Final ID (BLASTn)`, levels = rev(spp_levels)),
             `Class (NCBI)` = ifelse(`Class (NCBI)` == "", NA, `Class (NCBI)`),
             `Metadata 1` = ifelse(`Metadata 1` == "SC_bColA" | `Metadata 1` == "SC_bExt_0802", "Controles", `Metadata 1`)) %>% 
      ggplot(aes(y = `Final ID (BLASTn)`,
                 x = Sample,
                 fill = `RRA%`)) +
      geom_tile() +
      facet_grid(cols = vars(`Metadata 1`),
                 rows = vars(`Class (NCBI)`),
                 space = "free",
                 scales = "free",
                 drop = TRUE) +
      scale_fill_gradientn(name = "RRA (%)",
                           colours = rev(c("#30123BFF",
                                           "#4662D7FF",
                                           "darkgreen",
                                           "#72FE5EFF",
                                           "#C7EF34FF",
                                           "#FABA39FF",
                                           "#F66B19FF",
                                           "#CB2A04FF",
                                           "#7A0403FF")),
        values = scales::rescale(c(0, 0.01, 0.05, 0.25, 1, 2.5,
                                   5, 10, 25, 50, 75, 100)),
        breaks = c(0, 0.01, 0.05, 0.25, 1.00, 2.50, 5.00, 10.00,
                   25.00, 50.00, 100.00),
        labels = scales::number_format(accuracy = 0.01),
        limits = c(0.01, 100),
        na.value = "#7A0403FF",
        trans = "log10") +
        theme(panel.grid.major = element_line(color = "grey",
                                        linewidth = 0.2,
                                        linetype = 1),
              axis.text.x = element_text(angle = 45,
                                         vjust = 1,
                                         hjust = 1,
                                         size = 14),
              axis.text.y = element_text(face = "italic",
                                         size = 14),
              strip.text.x = element_text(size = 14,
                                          face = "bold"),
              strip.text.y = element_text(angle = 0,
                                          size = 14,
                                          face = "bold"),
              legend.position = "right",
              legend.key.height = unit(3, "cm"),
              axis.title.x = element_text(size = 16,
                                          face = "bold"),
              axis.title.y = element_text(size = 16,
                                          face = "bold")) +
      labs(fill = "%",
           x = "Replicatas",
           y = "Taxa")

    # Salvar figura
    # ggsave(plot = tile_plot_diff,
    #        filename = paste0(figs_path, "/tile_plot_exc", "_",
    #                          Sys.Date(), ".pdf"),
    #        units = "cm",
    #        height = 20,
    #        width = 42,
    #        dpi = 1200)

    tile_plot_diff
    ```

-   Tabela de motivos de remoção das sequências.

    ```{r}
    # Obtencao de abundancias totais
    sample_abd <-
      raw_curated_results %>%
      group_by(`Metadata 1`) %>%
      summarize(total_abundance = sum(`ASV absolute abundance`, na.rm = TRUE)) %>% 
      print()

    motiv_data_diff <-
      data_diff %>%
      group_by(`Curated ID`, `Final ID (BLASTn)`, 
               `Metadata 1`, `Metadata 7`) %>%
      reframe("Taxon" = `Curated ID`,
              "Família" = `Family (Curated ID)`,
              "Metadata 1" = `Metadata 1`,
              "Abundância" = sum(`ASV absolute abundance`),
              "Classe" = paste(unique(`Class (NCBI)`,
                               collapse = ", ")),
              "Motivo" = paste(unique(c(
                if (any(is.na(`Final ID (BLASTn)`))) "ID é NA",
                if (any(`Contamination status` %in% 
                        "Possible contamination"))
                  "Contaminação",
                if (any(`Primer expected length` %in% 
                        "out of range"))
                  "Amplicon fora do tamanho",
                if (any((`Class (NCBI)` != "Actinopteri" & 
                         !is.na(`Class (NCBI)`))))
                  paste("Classe:", `Class (NCBI)`),
                if (any(str_detect(Sample, "SC_bC")))
                  "Controle de coleta",
                if (any(str_detect(Sample, "SC_bExt")))
                  "Controle de extração",
                if (any(`Metadata 7` %in% "remover"))
                    "ID imprecisa")),
                  collapse = "; ")) %>%
      left_join(sample_abd, 
                by = "Metadata 1") %>%
      mutate("%" = round( `Abundância` / total_abundance * 100,
                             digits = 3)) %>%
      select(Classe,
             `Família`,
             Taxon,
             `Final ID (BLASTn)`,
             `Abundância`,
             `%`,
             `Metadata 1`,
             Motivo) %>%
      rename(`Metadata 1` = "Local") %>% 
      arrange(desc(`%`)) %>%
      unique() %>% 
      print()

    # Exporting table for the paper
    write.csv(motiv_data_diff,
              paste0(tbl_path, "/motiv_data_removed", "-",
                     Sys.Date(), ".csv", sep = ""))
    ```

#### Métricas pós-curadoria

-   Número total de reads, ASVs, Ordens, Famílias, Gênero, Espécies e N-Espécies pós-curadoria por *amostra*

    ```{r}
    sample_stats <-
      curated_results %>%
      filter(`Class (NCBI)` == "Actinopteri") %>% 
      group_by(Sample) %>%
      reframe("Amostra" = Sample,
              "Reads totais" = sum(`ASV absolute abundance`),
              "ASVs" = n_distinct(`ASV header`),
              "OTUs" = n_distinct(OTU),
              "Ordem" = n_distinct(`Order (Curated ID)`),
              "Familias" = n_distinct(`Family (Curated ID)`),
              "Generos" = n_distinct(`Genus (Curated ID)`),
              "Especies" = n_distinct(`Curated ID`[grepl("^[A-Za-z]+\\s[A-Za-z]+$", `Curated ID`) 
                                                     & !grepl("sp\\.", `Curated ID`)]),
              "N-Especies" = n_distinct(`Curated ID`) - Especies ) %>%
      select(-c(Sample)) %>% 
      unique() %>% 
      print()
    ```

-   Número total de reads, ASVs, Ordens, Famílias, Gênero, Espécies e N-Espécies pós-curadoria por *local*

    ```{r}
    site_stats <-
      curated_results %>%
      filter(`Class (NCBI)` == "Actinopteri") %>% 
      group_by(`Metadata 1`) %>%
      reframe("Local" = `Metadata 1`,
              "Reads totais" = sum(`ASV absolute abundance`),
              "ASVs" = n_distinct(`ASV header`),
              "OTUs" = n_distinct(OTU),
              "Ordem" = n_distinct(`Order (Curated ID)`),
              "Familias" = n_distinct(`Family (Curated ID)`),
              "Generos" = n_distinct(`Genus (Curated ID)`),
              "Especies" = n_distinct(`Curated ID`[grepl("^[A-Za-z]+\\s[A-Za-z]+$", `Curated ID`) 
                                                     & !grepl("sp\\.", `Curated ID`)]),
              "N-Especies" = n_distinct(`Curated ID`) - Especies ) %>%
      select(-c(`Metadata 1`)) %>% 
      unique() %>% 
      print()
    ```

-   Número total de reads, ASVs, Ordens, Famílias, Gênero, Espécies e N-Espécies pós-curadoria por *Ordem.*

    ```{r}
    order_stats <-
      curated_results %>%
      filter(`Class (NCBI)` == "Actinopteri") %>% 
      group_by(`Order (Curated ID)`) %>%
      reframe("Ordem" = `Order (Curated ID)`,
              "Reads totais" = sum(`ASV absolute abundance`),
              "ASVs" = n_distinct(`ASV header`),
              "OTUs" = n_distinct(OTU),
              "Familias" = n_distinct(`Family (Curated ID)`),
              "Generos" = n_distinct(`Genus (Curated ID)`),
              "Especies" = n_distinct(`Curated ID`[grepl("^[A-Za-z]+\\s[A-Za-z]+$", `Curated ID`) 
                                                     & !grepl("sp\\.", `Curated ID`)]),
              "N-Especies" = n_distinct(`Curated ID`) - Especies ) %>%
      select(-c(`Order (Curated ID)`)) %>% 
      unique() %>% 
      print()

    # Exporting table for the paper
    # write.csv(order_stats,
    #           paste0(tbl_path, "/order_stats", "-",
    #                  Sys.Date(), ".csv", sep = ""))
    ```

-   Número total de reads, ASVs, Ordens, Famílias, Gênero, Espécies e N-Espécies pós-curadoria por *Família.*

    ```{r}
    family_stats <-
      curated_results %>%
      filter(`Class (NCBI)` == "Actinopteri") %>% 
      group_by(`Family (Curated ID)`) %>%
      reframe("Ordem" = `Order (Curated ID)`,
              "Familia" = `Family (Curated ID)`,
              "Reads totais" = sum(`ASV absolute abundance`),
              "ASVs" = n_distinct(`ASV header`),
              "OTUs" = n_distinct(OTU),
              "Generos" = n_distinct(`Genus (Curated ID)`),
              "Especies" = n_distinct(`Curated ID`[grepl("^[A-Za-z]+\\s[A-Za-z]+$", `Curated ID`) 
                                                     & !grepl("sp\\.", `Curated ID`)]),
              "N-Especies" = n_distinct(`Curated ID`) - Especies ) %>%
      select(-c(`Family (Curated ID)`)) %>% 
      unique() %>%
      print()

    # Exporting table for the paper
    # write.csv(family_stats,
    #           paste0(tbl_path, "/family_stats", "-",
    #                  Sys.Date(), ".csv", sep = ""))
    ```

-   Listando identificações em cada nível taxonômico após a curadoria

    ```{r}
    # Nivel de especies
    spp_site <- 
      curated_results$`Curated ID` %>%
      unique() %>%
      .[grepl("^[A-Za-z]+\\s[A-Za-z]+$", .) & !grepl("sp\\.", .)]

    # Nivel de genero
    nspp_site <- 
      curated_results$`Curated ID` %>%
      unique() %>%
      .[grepl("^[A-Za-z]+\\s+sp\\.", .)]

    # IDs affinis
    aff_ids <-
      curated_results$`Curated ID` %>%
      unique() %>%
      setdiff(c(spp_Local, nspp_Local))

    # Unindo tudo no mesmo df
    spp_tax_levels <-
    list(especie = spp_site,
         genero_sp = nspp_site,
         affinis   = aff_ids) %>%
      tibble::enframe(name = "nivel", value = "taxa") %>%
      tidyr::unnest_longer(taxa) %>%
      dplyr::rename(taxon = taxa) %>% 
      print()

    # Exporting table for the paper
    # write.csv(spp_tax_levels,
    #           paste0(tbl_path, "/spp_tax_levels", "-",
    #                  Sys.Date(), ".csv", sep = ""))
    ```

-   Identificando singletons

    ```{r}
    # Singletons em amostras
    counts_sample <- 
      curated_results %>%
      group_by(`Curated ID`) %>%
      reframe(count = n_distinct(Sample),
              Sample) %>% 
      unique()

    unique_counts_sample <- 
      counts_sample %>% 
      filter(count == 1) %>% 
      reframe(`Curated ID`,
              Sample) %>% 
      print()

    # Singletons em locais
    counts_site <- 
      curated_results %>%
      group_by(`Curated ID`) %>%
      reframe(count = n_distinct(`Metadata 1`),
              `Metadata 1`) %>% 
      unique()

    unique_counts_site <- 
      counts_site %>% 
      filter(count == 1) %>% 
      reframe(`Curated ID`,
              `Metadata 1`) %>% 
      print()
    ```

#### Tabelas preliminares

-   Tabela wider comparando identificações antes e após a curadoria e abundâncias por Local/ponto correspondentes a cada identificação.

    ```{r}
    # Creating a table to use to evaluate the curated data

    # 1st Longer table
    dt_all_resume <- 
      curated_results %>% 
      group_by(Sample) %>%
      mutate("Abd total" = sum(`ASV absolute abundance`)) %>%
      group_by(`Curated ID`) %>%
      mutate("Abundancia total" = sum(`ASV absolute abundance`)) %>% 
      group_by(`Curated ID`, `Final ID (BLASTn)`) %>% 
      mutate("Reads totais" = sum(`ASV absolute abundance`)) %>% 
      group_by(Sample, `Curated ID`, `Final ID (BLASTn)`) %>% 
      reframe("Ponto Locall" = `Metadata 1`,
              "Local" = Sample,
              "Replicata" = `Metadata 2`,
              "ID Curada" = `Curated ID`,
              "ID BLASTn" = `Final ID (BLASTn)`,
              "Reads totais" = `Reads totais`,
              "Abundancia total" = `Abundancia total`,
              "%" = sum(`Relative abundance on sample`),
              "ASVs" = n_distinct(`ASV header`),
              "OTUs" = n_distinct(OTU),
              "Reads" = sum(`ASV absolute abundance`),
              "Classe" = `Class (NCBI)`,
              "Ordem" = `Order (NCBI)`,
              "Familia" = `Family (NCBI)`,
              "Genero" = `Genus (NCBI)`) %>%
      unique() 

    # Wider table to evaluate curated data
    wider_dt_all_resume <-
      dt_all_resume %>% 
      mutate(`%` = round(`%`,digits = 4)) %>% 
      pivot_wider(id_cols = c("Classe","ID Curada", "ID BLASTn", 
                              "Reads totais", "Abundancia total"),
                  names_from = Local,
                  values_from =  c("%","ASVs","OTUs","Reads"),
                  names_glue = "{Local}_{.value}") %>%
      select(sort(colnames(.))) %>% 
      relocate(Classe, `ID Curada`, `ID BLASTn`, `Reads totais`, `Abundancia total`,
               "SC1A_Reads", "SC1A_ASVs", "SC1A_OTUs", "SC1A_%",
               "SC1B_Reads", "SC1B_ASVs", "SC1B_OTUs", "SC1B_%",
               "SC1C_Reads", "SC1C_ASVs", "SC1C_OTUs", "SC1C_%",
               "SC2A_Reads", "SC2A_ASVs", "SC2A_OTUs", "SC2A_%",
               "SC2B_Reads", "SC2B_ASVs", "SC2B_OTUs", "SC2B_%",
               "SC2C_Reads", "SC2C_ASVs", "SC2C_OTUs", "SC2C_%",
               "SC3A_Reads", "SC3A_ASVs", "SC3A_OTUs", "SC3A_%",
               "SC3B_Reads", "SC3B_ASVs", "SC3B_OTUs", "SC3B_%",
               "SC3C_Reads", "SC3C_ASVs", "SC3C_OTUs", "SC3C_%",
               "SC4A_Reads", "SC4A_ASVs", "SC4A_OTUs", "SC4A_%",
               "SC4B_Reads", "SC4B_ASVs", "SC4B_OTUs", "SC4B_%",
               "SC4C_Reads", "SC4C_ASVs", "SC4C_OTUs", "SC4C_%",
               "SC5A_Reads", "SC5A_ASVs", "SC5A_OTUs", "SC5A_%",
               "SC5B_Reads", "SC5B_ASVs", "SC5B_OTUs", "SC5B_%",
               "SC5C_Reads", "SC5C_ASVs", "SC5C_OTUs", "SC5C_%",
               "SC6A_Reads", "SC6A_ASVs", "SC6A_OTUs", "SC6A_%",
               "SC6B_Reads", "SC6B_ASVs", "SC6B_OTUs", "SC6B_%",
               "SC6C_Reads", "SC6C_ASVs", "SC6C_OTUs", "SC6C_%",
               "SC7A_Reads", "SC7A_ASVs", "SC7A_OTUs", "SC7A_%",
               "SC7B_Reads", "SC7B_ASVs", "SC7B_OTUs", "SC7B_%",
               "SC7C_Reads", "SC7C_ASVs", "SC7C_OTUs", "SC7C_%")

    # Exporting table for the paper
    # write_xlsx(wider_dt_all_resume,
    #            paste0(tbl_path, "/wider_dt_all_resume", "-",
    #                  Sys.Date(), ".xlsx", sep = ""))

    wider_dt_all_resume
    ```

-   Tabela wider apresentando apenas as abundâncias por Local/ponto correspondentes a cada identificação.

    ```{r}
    # 1st Longer table
    dt_summ_resume <- 
      curated_results %>% 
      group_by(Sample) %>%
      mutate("Abd total" = sum(`ASV absolute abundance`)) %>%
      group_by(`Curated ID`) %>%
      mutate("Abundancia total" = sum(`ASV absolute abundance`)) %>% 
      group_by(Sample, `Curated ID`) %>% 
      reframe("Ponto Locall" = `Metadata 1`,
              "Local" = Sample,
              "Replicata" = `Metadata 2`,
              "ID Curada" = `Curated ID`,
              "Abundancia total" = `Abundancia total`,
              "%" = sum(`Relative abundance on sample`),
              "ASVs" = n_distinct(`ASV header`),
              "OTUs" = n_distinct(OTU),
              "Reads" = sum(`ASV absolute abundance`),
              "Classe" = `Class (NCBI)`,
              "Ordem" = `Order (NCBI)`,
              "Familia" = `Family (NCBI)`,
              "Genero" = `Genus (NCBI)`) %>%
      unique()

    # Wider table to evaluate curated data
    wider_dt_summ_resume <-
      dt_summ_resume %>% 
      mutate(`%` = round(`%`,digits = 4)) %>% 
      pivot_wider(id_cols = c("Classe","ID Curada", "Abundancia total"),
                  names_from = Local,
                  values_from =  c("%","ASVs","OTUs","Reads"),
                  names_glue = "{Local}_{.value}") %>%
      select(sort(colnames(.))) %>% 
      relocate(Classe, `ID Curada`, `Abundancia total`,
               "SC1A_Reads", "SC1A_ASVs", "SC1A_OTUs", "SC1A_%",
               "SC1B_Reads", "SC1B_ASVs", "SC1B_OTUs", "SC1B_%",
               "SC1C_Reads", "SC1C_ASVs", "SC1C_OTUs", "SC1C_%",
               "SC2A_Reads", "SC2A_ASVs", "SC2A_OTUs", "SC2A_%",
               "SC2B_Reads", "SC2B_ASVs", "SC2B_OTUs", "SC2B_%",
               "SC2C_Reads", "SC2C_ASVs", "SC2C_OTUs", "SC2C_%",
               "SC3A_Reads", "SC3A_ASVs", "SC3A_OTUs", "SC3A_%",
               "SC3B_Reads", "SC3B_ASVs", "SC3B_OTUs", "SC3B_%",
               "SC3C_Reads", "SC3C_ASVs", "SC3C_OTUs", "SC3C_%",
               "SC4A_Reads", "SC4A_ASVs", "SC4A_OTUs", "SC4A_%",
               "SC4B_Reads", "SC4B_ASVs", "SC4B_OTUs", "SC4B_%",
               "SC4C_Reads", "SC4C_ASVs", "SC4C_OTUs", "SC4C_%",
               "SC5A_Reads", "SC5A_ASVs", "SC5A_OTUs", "SC5A_%",
               "SC5B_Reads", "SC5B_ASVs", "SC5B_OTUs", "SC5B_%",
               "SC5C_Reads", "SC5C_ASVs", "SC5C_OTUs", "SC5C_%",
               "SC6A_Reads", "SC6A_ASVs", "SC6A_OTUs", "SC6A_%",
               "SC6B_Reads", "SC6B_ASVs", "SC6B_OTUs", "SC6B_%",
               "SC6C_Reads", "SC6C_ASVs", "SC6C_OTUs", "SC6C_%",
               "SC7A_Reads", "SC7A_ASVs", "SC7A_OTUs", "SC7A_%",
               "SC7B_Reads", "SC7B_ASVs", "SC7B_OTUs", "SC7B_%",
               "SC7C_Reads", "SC7C_ASVs", "SC7C_OTUs", "SC7C_%")

    # Exporting table for the paper
    # write_xlsx(wider_dt_summ_resume,
    #            paste0(tbl_path, "/wider_dt_summ_resume", "-",
    #                  Sys.Date(), ".xlsx", sep = ""))

    wider_dt_summ_resume
    ```

#### Lista definitiva de espécies

-   Lista de espécies em formato *longer*.

    ```{r}
    # Lista em formato longer (agrupado por amostra)
    taxa_sample_longer <- 
      curated_results %>%
      select(Sample, 
             `ASV absolute abundance`,
             `Metadata 1`,
             `Curated ID`,
             ends_with("(Curated ID)"), 
             `ASV header`, 
             `Sequence (ASV tip)`) %>% 
      group_by(Sample) %>% 
      mutate("Abundancia da amostra" = sum(`ASV absolute abundance`)) %>%
      group_by(`Curated ID`, Sample) %>% 
      mutate("Reads" = sum(`ASV absolute abundance`)) %>% 
      ungroup() %>% 
      mutate() %>% 
      reframe("Ordem" = `Order (Curated ID)`,
              "Familia" = `Family (Curated ID)`,
              "Genero" = `Genus (Curated ID)`,
              "Taxon" = `Curated ID`,
              "Local" = `Metadata 1`,
              "Amostra" = Sample,
              `Abundancia da amostra`,
              Reads,
              "%" = round(Reads / `Abundancia da amostra` * 100, 4)) %>%
      unique() %>%
      print()

    # Lista em formato longer (agrupado por local)
    taxa_site_longer <- 
      curated_results %>%
      select(Sample, 
             `ASV absolute abundance`,
             `Metadata 1`,
             `Curated ID`,
             ends_with("(Curated ID)"), 
             `ASV header`, 
             `Sequence (ASV tip)`) %>% 
      group_by(`Metadata 1`) %>% 
      mutate("Abundancia do local" = sum(`ASV absolute abundance`)) %>%
      group_by(`Curated ID`, `Metadata 1`) %>% 
      mutate("Reads" = sum(`ASV absolute abundance`)) %>% 
      ungroup() %>% 
      mutate() %>% 
      reframe("Ordem" = `Order (Curated ID)`,
              "Familia" = `Family (Curated ID)`,
              "Genero" = `Genus (Curated ID)`,
              "Taxon" = `Curated ID`,
              "Local" = `Metadata 1`,
              `Abundancia do local`,
              Reads,
              "%" = round(Reads / `Abundancia do local` * 100, 2)) %>%
      unique() %>%
      print()
    ```

-   Lista de espécies em formato *wider*.

    ```{r}
    # Lista em formato wider (agrupado por amostra)
    taxa_sample_wider <- 
    curated_results %>%
      select(Sample, 
             `ASV absolute abundance`,
             `Metadata 1`,
             `Curated ID`,
             ends_with("(Curated ID)")) %>% 
      group_by(Sample) %>% 
      mutate("Sample abundance" = sum(`ASV absolute abundance`)) %>%
      group_by(`Curated ID`, Sample) %>% 
      mutate("Reads" = sum(`ASV absolute abundance`)) %>% 
      ungroup() %>% 
      reframe("Ordem" = `Order (Curated ID)`,
              "Familia" = `Family (Curated ID)`,
              "Genero" = `Genus (Curated ID)`,
              "Amostra" = Sample,
              "Local" = `Metadata 1`,
              "Taxon" = `Curated ID`,
              Reads,
              "%" = round(Reads / `Sample abundance` * 100, 2)) %>% 
      unique() %>% 
      pivot_wider(id_cols = c(Local, Amostra),
                 names_from = Taxon,
                 values_from = Reads) %>% 
      mutate(across(c(3:ncol(.)), ~ replace_na(., 0))) %>% 
      print()

        # Lista em formato wider (agrupado por local)
    taxa_site_wider <- 
    curated_results %>%
      select(`ASV absolute abundance`,
             `Metadata 1`,
             `Curated ID`,
             ends_with("(Curated ID)")) %>% 
      group_by(`Metadata 1`) %>% 
      mutate("Site abundance" = sum(`ASV absolute abundance`)) %>%
      group_by(`Curated ID`, `Metadata 1`) %>% 
      mutate("Reads" = sum(`ASV absolute abundance`)) %>% 
      ungroup() %>% 
      reframe("Ordem" = `Order (Curated ID)`,
              "Familia" = `Family (Curated ID)`,
              "Genero" = `Genus (Curated ID)`,
              "Local" = `Metadata 1`,
              "Taxon" = `Curated ID`,
              Reads,
              "%" = round(Reads / `Site abundance` * 100, 2)) %>% 
      unique() %>% 
      pivot_wider(id_cols = c(Local),
                 names_from = Taxon,
                 values_from = Reads) %>% 
      mutate(across(c(3:ncol(.)), ~ replace_na(., 0))) %>% 
      print()
    ```

-   Taxa detectados após a curadoria integrativa, exibindo abundância de reads, ASVs e OTUs correspondentes.

    ```{r}
    taxa_summ <- 
      curated_results %>%
      group_by(`Curated ID`) %>%
      reframe("Ordem" = `Order (Curated ID)`,
              "Familia" = `Family (Curated ID)`,
              "Genero" = `Genus (Curated ID)`,
              "Taxon" = `Curated ID`,
              "Reads" = sum(`ASV absolute abundance`),
              "ASVs" = n_distinct(`ASV header`),
              "OTUs" = n_distinct(OTU)) %>%
      unique() %>% 
      select(-c(`Curated ID`))

    # Exporting table for the paper
    # write.csv(taxa_summ, paste0(tbl_path, "/taxa_summ_tbl", "-",
    #                            Sys.Date(), ".csv", sep = ""))

    taxa_summ
    ```

-   Tile plot para análise das espécies por Local

    ```{r}
    # Define factor Locals for plot
    spp_levels <- 
      sort(unique(taxa_sample_longer$Taxon))

    # Plot
    tile_plot_sample <-
    taxa_sample_longer %>%
      mutate(Taxon = factor(Taxon, 
                           levels = rev(spp_levels))) %>%  
      ggplot(aes(y = Taxon,
                 x = Amostra,
                 fill = `%`)) +
      geom_tile() +
      facet_grid(cols = vars(Local),
                 rows = vars(Familia),
                 space = "free",
                 scales = "free",
                 drop = TRUE) +
      scale_fill_gradientn(name = "%",
                           colours = rev(c("#30123BFF",
                                           "#4662D7FF",
                                           "darkgreen",
                                           "#72FE5EFF",
                                           "#C7EF34FF",
                                           "#FABA39FF",
                                           "#F66B19FF",
                                           "#CB2A04FF",
                                           "#7A0403FF")),
        values = scales::rescale(c(0, 0.01, 0.05, 0.25, 1, 2.5,
                                   5, 10, 25, 50, 75, 100)),
        breaks = c(0, 0.01, 0.05, 0.25, 1.00, 2.50, 5.00, 10.00,
                   25.00, 50.00, 100.00),
        labels = scales::number_format(accuracy = 0.01),
        limits = c(0.01, 100),
        na.value = "#7A0403FF",
        trans = "log10") +
      theme(panel.grid.major = element_line(color = "grey",
                                            linewidth = 0.2,
                                            linetype = 1),
            axis.text.x = element_text(angle = 45,
                                       vjust = 1,
                                       hjust = 1,
                                       size = 14),
            axis.text.y = element_text(face = "italic",
                                       size = 14),
            strip.text.x = element_text(size = 14,
                                        face = "bold"),
            strip.text.y = element_text(angle = 0,
                                        size = 14,
                                        face = "bold"),
            legend.position = "right",
            legend.key.height = unit(3, "cm"),
            axis.title.x = element_text(size = 16,
                                        face = "bold"),
            axis.title.y = element_text(size = 16,
                                        face = "bold")) +
      labs(fill = "%",
           x = "Replicatas",
           y = "Taxa")

    # Salvar figura
    # ggsave(plot = tile_plot_sample,
    #        filename = paste0(figs_path, "/tile_plot_sample", "_",
    #                          Sys.Date(), ".pdf"),
    #        units = "cm",
    #        height = 35,
    #        width = 35,
    #        dpi = 1200)

    tile_plot_sample
    ```

-   Tile plot para análise das espécies por local

    ```{r}
    # Define factor Locals for plot
    spp_levels <- 
      sort(unique(taxa_sample_longer$Taxon))

    # Plot
    tile_plot_site <-
    taxa_sample_longer %>%
      mutate(Taxon = factor(Taxon, 
                           levels = rev(spp_levels))) %>%  
      ggplot(aes(y = Taxon,
                 x = Local,
                 fill = `%`)) +
      geom_tile() +
      facet_grid(rows = vars(Familia),
                 space = "free",
                 scales = "free",
                 drop = TRUE) +
      scale_fill_gradientn(name = "%",
                           colours = rev(c("#30123BFF",
                                           "#4662D7FF",
                                           "darkgreen",
                                           "#72FE5EFF",
                                           "#C7EF34FF",
                                           "#FABA39FF",
                                           "#F66B19FF",
                                           "#CB2A04FF",
                                           "#7A0403FF")),
        values = scales::rescale(c(0, 0.01, 0.05, 0.25, 1, 2.5,
                                   5, 10, 25, 50, 75, 100)),
        breaks = c(0, 0.01, 0.05, 0.25, 1.00, 2.50, 5.00, 10.00,
                   25.00, 50.00, 100.00),
        labels = scales::number_format(accuracy = 0.01),
        limits = c(0.01, 100),
        na.value = "#7A0403FF",
        trans = "log10") +
      theme(panel.grid.major = element_line(color = "grey",
                                            linewidth = 0.2,
                                            linetype = 1),
            axis.text.x = element_text(size = 14),
            axis.text.y = element_text(face = "italic",
                                       size = 14),
            strip.text.x = element_text(size = 14,
                                        face = "bold"),
            strip.text.y = element_text(angle = 0,
                                        size = 14,
                                        face = "bold"),
            legend.position = "right",
            legend.key.height = unit(3, "cm"),
            axis.title.x = element_text(size = 16,
                                        face = "bold"),
            axis.title.y = element_text(size = 16,
                                        face = "bold")) +
      labs(fill = "%",
           x = "Local",
           y = "Taxa")

    # Salvar figura
    # ggsave(plot = tile_plot_site,
    #        filename = paste0(figs_path, "/tile_plot_site", "_",
    #                          Sys.Date(), ".pdf"),
    #        units = "cm",
    #        height = 35,
    #        width = 25,
    #        dpi = 1200)

    tile_plot_site
    ```

### Análises ecológicas

-   Define a custom function to sum unique values, necessary for pivoting data later.

    ```{r}
    # Function to handle character and numeric vectors when pivoting
    sum_uniq <- function(vec) {
      if (is.character(vec)) {
    suniq <- BiocGenerics::unique(vec)
    }
      if (is.numeric(vec)) {
    suniq <- sum(vec)
    }
      return(suniq)
      }
    ```

-   Colors

    ```{r}
    # For each sample
    sample_colors <- c("#A49121", 
                        "#00A791", 
                        "#4C95F7", 
                        "#EA6292", 
                        "#45903E", 
                        "#00B7E2", 
                        "#A767BE")
    
    all_colors <- c("#EC8A3A")
    ```

#### PCoA

-   Data preparation for PCoA. Create a wide-format table (`Samples x Taxa`) with RRA values, which is required for ordination analysis in `vegan`.

    ```{r}
    # PCoA Data Preparation ----

    # Convert the long table to a wide format (Samples x IDs)
    taxa_sample_wider_PCoA <- 
      taxa_sample_longer %>%
      select(c(Local, 
               Amostra,
               Taxon,
               `%`)) %>%
      pivot_wider(id_cols = c(Local,
                              Amostra),
                  names_from = Taxon,
                  values_from = `%`,
                  values_fn = sum_uniq,
                  names_sort = TRUE,
                  names_prefix = "ID_") %>%
      relocate(c(Local,
                 Amostra,
                 starts_with("ID_"))) %>%
      mutate(across(starts_with("ID_"), 
                    \(x) replace_na(x, 0))) %>%
      mutate("Local" = as.factor(Local)) %>%
      mutate("Amostra" = as.factor(Amostra))
        
    # Preparar os dados para o vegan
    taxa_sample_wider_PCoA <- taxa_sample_wider_PCoA %>%
      mutate("Sample number" = row_number()) %>%
      relocate("Sample number") %>%
      as.data.frame()
        
    row.names(taxa_sample_wider_PCoA) <- 
      taxa_sample_wider_PCoA$`Sample number`
        
    # Clean species names to avoid plotting issues
    colnames(taxa_sample_wider_PCoA)[4:ncol(taxa_sample_wider_PCoA)] <- 
      colnames(taxa_sample_wider_PCoA)[4:ncol(taxa_sample_wider_PCoA)] %>%
      str_replace_all(pattern = " ", replacement = "_") %>%
      str_replace_all(pattern = "\\.", replacement = "") %>%
      str_replace_all(pattern = "\\(", replacement = "") %>%
      str_replace_all(pattern = "\\)", replacement = "")
    ```

-   Perform the Principal Coordinates Analysis (PCoA) on a Jaccard distance matrix to visualize community composition differences between samples.

    ```{r}
    # Filter data and create distance matrix
    taxa_sample_wider_PCoA <- taxa_sample_wider_PCoA %>% 
      select(where(~ any(. != 0)))

    pcOa_dist <- vegan::vegdist(x = taxa_sample_wider_PCoA[,4:ncol(taxa_sample_wider_PCoA)],
                                method = "jaccard",
                                binary = TRUE)

    # Run PCoA
    pcOa <- cmdscale(pcOa_dist, 
                     eig = TRUE)

    ordiplot(pcOa, 
             display = 'sites', 
             type = 'text')
        
    # Fit species vectors to the ordination
    meta.spp.fit <- envfit(pcOa, 
                           taxa_sample_wider_PCoA[,4:ncol(taxa_sample_wider_PCoA)], 
                           permutations = 999)
        
    # Extract scores for significant species
    sps_pvals <- 
      tibble("IDs" = names(meta.spp.fit$vectors$pvals),
             "p-value" = meta.spp.fit$vectors$pvals)
                            
    spp.scrs <- 
      as.data.frame(scores(meta.spp.fit, 
                           display = "vectors")) %>%
      mutate("IDs" = rownames(.)) %>%
      left_join(y = sps_pvals, 
                by = "IDs")
          
    spp.scrs$IDs <- 
      gsub("ID_", "",
           spp.scrs$IDs)

    spp.scrs$IDs <- gsub("_", " ",
                         spp.scrs$IDs)
          
    sig.spp.scrs <- 
      spp.scrs %>% 
      filter(`p-value` <= 0.05)
        
    # Extract site scores and centroids
    site.scrs <- 
      as.data.frame(scores(pcOa,
                           display = "sites"))

    colnames(site.scrs) <- c("PCoA1",
                             "PCoA2")

    site.scrs <- 
      site.scrs %>%
      mutate("Sample number" = as.double(row.names(.))) %>%
      left_join(y = taxa_sample_wider_PCoA[, c("Sample number",
                                               "Local",
                                               "Amostra")],
                by = "Sample number")
        
    cent <- aggregate(cbind(PCoA1, PCoA2) ~ Local, 
                      data = site.scrs, 
                      FUN = "mean")
        
    # Calculate ellipses for plotting
    ord <- ordiellipse(ord = pcOa,
                       groups = taxa_sample_wider_PCoA$Local,
                       display = "sites",
                       kind = "ehull", 
                       conf = 0.95, 
                       label = TRUE)

    df_ell <- data.frame() 

    for(g in levels(as.factor(taxa_sample_wider_PCoA$Local))){
      df_ell <- rbind(df_ell,cbind(as.data.frame(with(site.scrs[site.scrs$Local==g,],vegan:::veganCovEllipse(
        ord[[g]]$cov,ord[[g]]$center,ord[[g]]$scale))),Local=g))
        }
    ```

-   **Figure 2C.** **Principal Coordinates Analysis (PCoA) of fish community 𝛽-diversity composition for high vs low reservoir water Locals**. Sampling sites (P1–P4) from the high-Local water state are enclosed in the blue ellipse, while those from the low-water Local are within the red ellipse. Arrows represent taxa contributions to community differentiation.

    ```{r}
    percent_pcOa <- pcOa$eig / sum(pcOa$eig) * 100
        
    cores <- c("High" = "#3381b1", 
               "Low" = "#E63946")
        
    # PCoA_site <- 
      ggplot(data = site.scrs, 
             aes(x = PCoA1, y 
                 = PCoA2)) +
    # # Ellipses
    #   ggforce::geom_mark_ellipse(data = df_ell,
    #                              aes(x = Dim1, 
    #                                  y = Dim2, group = Local,
    #                                  label = Local, 
    #                                  col = Local, fill = Local),
    #                                  inherit.aes = FALSE,
    #                              alpha=0.10, linetype=2, 
    #                              expand = 0, label.fontsize = 20,
    #                              con.cap = 0.1) +
    # Sample points
      geom_point(aes(fill = Amostra, 
                     col = Amostra, 
                     group = Local, 
                     shape = Local), 
                 stroke = 0.5, 
                 alpha = 0.75, 
                 size = 3) +
    # Sample labels
      ggrepel::geom_text_repel(aes(label = Amostra), 
                               size=6, direction = "both",
                               segment.size = 0.25,
                               segment.alpha=0.1, force = 3,
                               max.overlaps = 100, 
                               fontface = "bold") +
      # Species vectors
      geom_segment(data = sig.spp.scrs, 
                   aes(x = 0, xend = Dim1, 
                       y = 0, yend = Dim2),
                   arrow = arrow(length = unit(0.1, "cm")),
                   colour = "grey30", alpha = 0.5, lwd = 0.3) +
      # Species labels
      geom_text_repel(data = sig.spp.scrs, 
                      aes(x=Dim1, y=Dim2, label = IDs),
                      size = 3.5, alpha = 0.75, 
                      segment.size = 0.25, 
                      segment.alpha = 0.1, 
                      max.overlaps = 25) +
      # Centroids
      geom_point(data = cent, 
                 aes(x = PCoA1, 
                     y = PCoA2, 
                     fill = Local),
                 size = 8, 
                 colour = "#222222",
                 alpha = 0.75, 
                 shape  = 13) +
      coord_fixed(expand = c(0.5)) +
      theme(panel.grid.major = element_line(color = "grey", 
                                            size = 0.2, 
                                            linetype = 1),
            axis.text = element_text(size = 17, 
                                     color = "black"),
            axis.title = element_text(size = 20, 
                                      face = "bold"),
            legend.position = "none") +
      labs(x = paste0("PCoA1 (", 
                      round(percent_pcOa, 2), "%)")[1],
           y = paste0("PCoA2 (", 
                  round(percent_pcOa, 2), "%)")[2]) 
    # +
      # scale_fill_manual(values = cores) +
      # scale_colour_manual(values = cores)

    # Exporting plot for the paper
    ggsave(plot = PCoA_MCE_2, 
           filename = paste0(figs_path, "/PCoA_all", "-",
                             Sys.Date(), ".pdf", sep = ""),
           units = "cm", 
           height = 16.75, 
           width = 16.75, 
           dpi = 600)

    PCoA_MCE_2
    ```

#### Species accumulation curves

-   Generate species accumulation curves to assess how richness increases with the number of samples, calculated for all samples combined and separately for high and low water levels.

    ```{r}
    # Calculo de curva do coletor para todos os locais

    #1 Binary function (presence/absence)
    jaccarize <- function(x) {
      ifelse(x == 0, 0, 1)
      }
    #2 Transform abundances to binary data
    taxa_sample_wider_jac  <- 
      taxa_sample_wider  %>%
      mutate(across(c(3:ncol(.)), 
                    jaccarize))
    
    #3 Collector curve
    accum_samples <- 
      specaccum(taxa_sample_wider_jac[3:ncol(taxa_sample_wider_jac)],
                # method = "random",
                method = "random")
                # permutations = 999)
    
    # Richness per site to tibble
    accum_samples_df <-
      tibble(Sample = accum_samples$sites,
             Richness = accum_samples$richness)
    
    # Permutation's infos to tibble   
    accum_samples_perm_df <- 
      accum_samples$perm %>% 
      reshape2::melt() %>% 
      as_tibble() %>% 
      rename(Var1 = "Sample", 
             Var2 = "Permutation", 
             value = "Value")
    ```

-   **Figure 2B. Species accumulation curves.** 241 All samples (green), reservoir at high-level reservoir (blue), reservoir at low-level (red). Vertical bars represent the 95% confidence 242 intervals.

    ```{r}
    # collector_plot_samples <- 
      accum_samples_df %>% 
      ggplot(aes(x = Sample,
                 y = Richness)) +
      geom_line(aes(x = Sample,
                 y = Richness),
                inherit.aes = FALSE, linewidth = 2, 
                col = all_colors, alpha = 0.70) +
      geom_boxplot(data = accum_samples_perm_df,
                   aes(x = Sample,
                       y = Value,
                       group = Sample),
                   col = all_colors, fill = all_colors, notch = TRUE,
                   alpha = 0.33, width = 0.5, outlier.shape = NA) +
      geom_jitter(data = accum_samples_perm_df,
                   aes(x = Sample,
                       y = Value),
                  size = 0.01, width = 0.25, col = all_colors) +
      scale_x_continuous(breaks = seq(0, max(accum_samples_df$Sample), by = 3)) +
      scale_y_continuous(breaks = seq(0, max(accum_samples_df$Richness), by = 10)) +
      theme(panel.grid.major = element_line(color = "grey",
                                            linewidth = 0.2,
                                            linetype = 1),
            axis.text.x = element_text(size = 14),
            axis.text.y = element_text(size = 14),
            strip.text.x = element_text(size = 14,
                                        face = "bold"),
            strip.text.y = element_text(angle = 0,
                                        size = 14,
                                        face = "bold"),
            axis.title.x = element_text(size = 16,
                                        face = "bold"),
            axis.title.y = element_text(size = 16,
                                        face = "bold"),
            legend.position = "right",
            legend.key.height = unit(3, "cm")) +
      labs(x = "Samples",
           y = "Richness")

    # Exporting plot for the paper
    # ggsave(file = paste0(figs_path,"/", "collector_plot_all",
    #                      "-", Sys.Date(), ".pdf", collapse = ""),
    #        plot = collector_plot_all, 
    #        width = 20, 
    #        height = 12, 
    #        units = "cm", 
    #        dpi = 600)

    ```

-   Species accumulation curves for site

    ```{r}
    # Calcular para cada local

    # SC1
    sc1_taxa_wider_jac <-
    taxa_sample_wider_jac %>% 
      filter(Local == "SC1")

    accum_sc1 <- 
      specaccum(sc1_taxa_wider_jac[3:ncol(taxa_sample_wider_jac)],
                method = "random",
                permutations = 999)
       
    accum_sc1_df <- 
      tibble("Sites" = c(0, accum_sc1$sites),
             "Richness" = c(0, accum_sc1$richness),
             "sd" = c(0, accum_sc1$sd),
             "samples" = "SC1")

    # SC2
    sc2_taxa_wider_jac <-
    taxa_sample_wider_jac %>% 
      filter(Local == "SC2")

    accum_sc2 <- 
      specaccum(sc2_taxa_wider_jac[3:ncol(taxa_sample_wider_jac)],
            method = "random",
                permutations = 999)
       
    accum_sc2_df <- 
      tibble("Sites" = c(0, accum_sc2$sites),
         "Richness" = c(0, accum_sc2$richness),
         "sd" = c(0, accum_sc2$sd),
         "samples" = "SC2")

    # SC3
    sc3_taxa_wider_jac <-
    taxa_sample_wider_jac %>% 
      filter(Local == "SC3")

    accum_sc3 <- 
      specaccum(sc3_taxa_wider_jac[3:ncol(taxa_sample_wider_jac)],
            method = "random",
                permutations = 999)
       
    accum_sc3_df <- 
      tibble("Sites" = c(0, accum_sc3$sites),
         "Richness" = c(0, accum_sc3$richness),
         "sd" = c(0, accum_sc3$sd),
         "samples" = "SC3")

    #SC4
    sc4_taxa_wider_jac <-
    taxa_sample_wider_jac %>% 
      filter(Local == "SC4")

    accum_sc4 <- 
      specaccum(sc4_taxa_wider_jac[3:ncol(taxa_sample_wider_jac)],
            method = "random",
                permutations = 999)
       
    accum_sc4_df <- 
      tibble("Sites" = c(0, accum_sc4$sites),
         "Richness" = c(0, accum_sc4$richness),
         "sd" = c(0, accum_sc4$sd),
         "samples" = "SC4")

    #SC5
    sc5_taxa_wider_jac <-
    taxa_sample_wider_jac %>% 
      filter(Local == "SC5")

    accum_sc5 <- 
      specaccum(sc5_taxa_wider_jac[3:ncol(taxa_sample_wider_jac)],
            method = "random",
                permutations = 999)
       
    accum_sc5_df <- 
      tibble("Sites" = c(0, accum_sc5$sites),
         "Richness" = c(0, accum_sc5$richness),
         "sd" = c(0, accum_sc5$sd),
         "samples" = "SC5")

    #SC6
    sc6_taxa_wider_jac <-
    taxa_sample_wider_jac %>% 
      filter(Local == "SC6")

    accum_sc6_df <- 
      specaccum(sc6_taxa_wider_jac[3:ncol(taxa_sample_wider_jac)],
            method = "random",
                permutations = 999)
       
    accum_sc6_df <- 
      tibble("Sites" = c(0, accum_sc6_df$sites),
         "Richness" = c(0, accum_sc6_df$richness),
         "sd" = c(0, accum_sc6_df$sd),
         "samples" = "SC6")

    #SC7
    sc7_taxa_wider_jac <-
    taxa_sample_wider_jac %>% 
      filter(Local == "SC7")

    accum_sc7 <- 
      specaccum(sc7_taxa_wider_jac[3:ncol(taxa_sample_wider_jac)],
            method = "random",
                permutations = 999)
       
    accum_sc7_df <- 
      tibble("Sites" = c(0, accum_sc7$sites),
         "Richness" = c(0, accum_sc7$richness),
         "sd" = c(0, accum_sc7$sd),
         "samples" = "SC7")

        
    # Combine and plot
    combined_accum <- bind_rows(accum_sc1_df, accum_sc2_df,
                                accum_sc3_df, accum_sc4_df,
                                accum_sc5_df, accum_sc6_df,
                                accum_sc7_df) %>%
      mutate(samples = factor(samples, levels = c("SC1", "SC2", "SC3",
                                                  "SC4", "SC5", "SC6",
                                                  "SC7")))
    ```


-   **Figure 2B. Species accumulation curves.** 241 All samples (green), reservoir at high-level reservoir (blue), reservoir at low-level (red). Vertical bars represent the 95% confidence 242 intervals.

    ```{r}
    collector_plot_sites <- 
      combined_accum %>%
      ggplot(aes(x = Sites,
                 y = Richness,
                 color = samples,
                 fill = samples )) +
      geom_line(linewidth = 2, alpha = 0.50) +
      geom_point(size = 1) +
      geom_errorbar(aes(ymin = Richness - sd, 
                        ymax = Richness + sd, 
                        colour=samples), width=.2) +
      # scale_color_manual(values = c("All" = "#2A6B33", 
      #                               "Low" = "#E63946", 
      #                               "High" = "#457B9D"),
      #                    labels = c("All" = "All samples", 
      #                               "Low" = "Low-samples", 
      #                               "High" = "High-samples")) +
      scale_x_continuous(breaks =seq(0,
                                     max(combined_accum$Sites),
                                     by = 3)) +
      scale_y_continuous(breaks = seq(0,
                                    max(combined_accum$Richness),
                                    by = 3)) +
      geom_label_repel(data = combined_accum %>%
                         arrange(desc(Sites)) %>% 
                         distinct(samples, .keep_all = TRUE),
                       aes(label = recode(samples, 
                                          "All" = "All samples",
                                          "Low" = "Low-samples",
                                          "High" = "High-samples"),
                           color = samples),
                           size = 7, 
                       fontface = "bold", 
                       nudge_y = 3, 
                       fill = "white",
                       box.padding = 1, 
                       point.padding = 0.5, 
                       segment.color = "grey50", 
                       show.legend = FALSE) +
      theme(panel.grid.major = element_line(color = "grey",
                                            linewidth = 0.2,
                                            linetype = 1),
            axis.text = element_text(color = "black", 
                                     size = 17),
            axis.title = element_text(color = "black", 
                                      size = 20, 
                                      face = "bold"),
            strip.background = element_rect(fill = "#e4e4e4"),
            legend.position = "none") +
      labs(x = "Número de replicatas", 
           y = "Riqueza")

    # Exporting plot for the paper
    # ggsave(file = paste0(figs_path,"/", "collector_plot_all",
    #                      "-", Sys.Date(), ".pdf", collapse = ""),
    #        plot = collector_plot_all, 
    #        width = 20, 
    #        height = 12, 
    #        units = "cm", 
    #        dpi = 600)

    collector_plot_sites
    ```
